臺灣臺東地方法院刑事判決　　　　　　　100年度易字第320號
公　訴　人　臺灣臺東地方法院檢察署檢察官
被　　　告　周冠勳
上列被告因竊盜案件，經檢察官提起公訴（100年度偵字第1517
號），被告於準備程序中就被訴犯罪事實為有罪陳述，經本院合
議庭裁定由受命法官獨任進行簡式審判程序，判決如下：
    主  文
周冠勳犯攜帶兇器竊盜罪，累犯，處有期徒刑柒月。
    犯罪事實
一、周冠勳曾於民國96年間因竊盜案件，經本院以97年度易字第
    206號判處有期徒刑7月確定；復於98年間因偽造文書案件，
    經本院以98年度東簡字第46號判處有期徒刑4月確定；又於
    98年間因竊盜等案件，經臺灣高等法院花蓮分院以98年度上
    易字第147號分別判處有期徒刑4月、4月、8月確定，上開案
    件經臺灣高等法院花蓮分院以99年度聲字第36號裁定應執行
    有期徒刑2年，於100年2月1日假釋出監並付保護管束，嗣於
    100年4月5日保護管束期滿未經撤銷視為執行完畢。詎仍不
    知悔改，竟意圖為自己不法之所有，基於竊盜之犯意，於10
    0年7月13日上午8至12時間，在位於臺東縣臺東市○○路86
    巷2號之舊台汽公司公車維修廠，持現場拾得之不詳之人所
    有客觀上足供兇器使用之鐵撬1枝、螺絲起子2枝、鐵鎚1枝
    、鉗子1枝，竊取該處之鋁門窗框架（重約78公斤，價值約
    新臺幣（下同）2,500元），並將之綑綁後稍作休息隨時準
    備離去，惟因行跡可疑，為警盤查，並扣得不詳之人所有之
    鐵撬1枝、鐵鎚1枝、鉗子1支、螺絲起子2支，始查悉上情。
二、案經羅文宇訴由臺東縣警察局臺東分局報告臺灣臺東地方法
    院檢察署檢察官偵查起訴，本院改依簡式審判程序審理。
    理  由
一、被告周冠勳所犯係死刑、無期徒刑或最輕本刑為3年以上有
    期徒刑或高等法院管轄第一審案件以外之罪，其於準備程序
    進行中就被訴犯罪事實為有罪之陳述，經本院告知簡式審判
    程序之旨，並聽取檢察官及被告之意見後，經合議庭裁定由
    受命法官獨任進行簡式審判程序，是依刑事訴訟法第273條
    之2規定，本件之證據調查，不受同法第159條第1項、第161
    條之2、第161條之3、第163條之1及第164條至第170條規定
    之限制，合先敘明。
二、上揭犯罪事實，業據被告於警詢、偵查、準備程序及審理時
    坦承不諱，核與證人羅文宇於警詢時之證述相符，復有警卷
    所附臺東縣警察局臺東分局搜索扣押筆錄、臺東縣警察局臺
    東分局扣押物品收據、臺東縣警察局臺東分局扣押物品目錄
    表、贓物認領保管單、警員職務報告、刑案現場平面圖、國
    有土地勘（清）查表-使用現況略圖、空照圖及刑案現場照
    片；偵卷所附臺東地方法院檢察署扣押物品清單、警員職務
    報告及刑案現場照片；本院卷所附臺東地方法院扣押物品清
    單在卷可稽，另有鐵撬1支、螺絲起子2支、鐵鎚1支、鉗子1
    支扣案可佐，足認被告自白與事實相符，可以採信。綜上，
    本案事證明確，被告犯行堪以認定，應依法論科。
三、按刑法第321條第1項第3款之罪，係以行為人攜帶兇器竊盜
    為其加重條件，此所謂兇器，其種類並無限制，凡客觀上足
    以對人之生命、身體安全構成威脅，具有危險性之兇器均屬
    之，且祇須行竊時攜帶此種具有危險性之兇器為已足，並不
    以攜帶之初有行兇之意圖為必要（最高法院79年台上字第52
    53號判例意旨可資參照）。查本件被告竊盜時所使用之鐵撬
    1支、螺絲起子2支、鐵鎚1支及鉗子1枝，其質地堅硬，若持
    以攻擊人，將產生一定之危害，自屬足以傷害人之生命、身
    體之兇器。核被告所為，係犯刑法第321條第1項第3款之攜
    帶兇器竊盜罪。又被告有如犯罪事實欄一所載之論罪科刑及
    執行情形，此有臺灣高等法院被告前案紀錄表1份附卷可參
    ，其前受有期徒刑之執行完畢後，5年以內故意再犯本件最
    重本刑為有期徒刑以上之罪，為累犯，應依刑法第47條第1
    項之規定，加重其刑。爰審酌被告不思勤奮工作，欲以竊盜
    方式不勞而獲，缺乏尊重他人財產權之意識，原不宜輕縱，
    惟念其犯後坦承犯行，態度尚稱良好，並考量其犯罪動機、
    智識程度及生活狀況等一切情狀，量處如主文所示之刑。至
    扣案之鐵撬1支、螺絲起子2支、鐵鎚1支及鉗子1枝，為被告
    在案發現場所拾得之物，非屬被告所有，爰不為沒收之宣告
    ，併此敘明。
據上論斷，應依刑事訴訟法第273條之1第1項、第299條第1項前
段，刑法第321條第1項第3款、第47條第1項，判決如主文。
本案經檢察官許慧珍到庭執行職務。
中    華    民    國    100    年    10    月    7    日
                  刑事第一庭  法  官  楊峻宇
以上正本證明與原本無異。
如不服本判決應於收受送達後10日內向本院提出上訴書狀，並應
敘述具體理由；其未敘述上訴理由者，應於上訴期間屆滿後20日
內向本院補提理由書（均須按他造當事人之人數附繕本）。「切
勿逕送上級法院」。告訴人或被害人對於本判決如有不服，請書
具不服之理由狀，請求檢察官上訴者，其上訴期間之計算係以檢
察官收受判決正本之日期為準。
                              書記官  陳憶萱
中    華    民    國   100    年    10    月    7     日
附錄論罪科刑法條：
刑法第321條
（加重竊盜罪）
犯竊盜罪而有左列情形之一者，處 6 月以上、 5 年以下有期徒
刑：
一  於夜間侵入住宅或有人居住之建築物、船艦或隱匿其內而犯
    之者。
二  毀越門扇、牆垣或其他安全設備而犯之者。
三  攜帶兇器而犯之者。
四  結夥三人以上而犯之者。
五  乘火災、水災或其他災害之際而犯之者。
六  在車站或埠頭而犯之者。
前項之未遂犯罰之。